# 售后回租租期结束，递延收益继续摊销是否合理

提问人：蜀道行 时间：2016-12-27 10:31:14
请教陈版，企业与融资租赁公司签订售后回租业务，租期 6 年，售后回租形成的递延收益按照回租资产剩余折旧年限（ 16 年）进行摊销。目前，租期已满，合同执行完毕。递延收益按照剩余折旧年限继续摊销是否合理？非常感谢！

回答人：chenyiwei
建议在租赁期结束，重新获得固定资产所有权时，将递延收益的余额调整转入固定资产账面价值中（其中，递延收益的原始金额调整固定资产原值；递延收益的累计已摊销金额调整累计折旧），将递延收益科目的余额结零，这样就没有你说的问题了。

提问人：zhs7403 时间：2016-12-27 22:33:35
陈老师，按说应该是按照租赁期摊销递延收益，是否需要从差错更正角度考虑？

回答人：chenyiwei
递延收益的摊销方式与折旧计提模式一致。未确认融资费用才是在租赁期内摊销。

提问人：液态思维 时间：2016-12-30 16:55:19
陈老师，如果售后租回被认定为经营租赁，递延收益的摊销方式是不是在租赁期内摊销啊？并不只是未确认融资费用才是在租赁期内摊销吧？

回答人：chenyiwei
是。此时递延收益的摊销是对租金的调整。

提问人：jane147 时间：2017-01-01 20:53:53
融资租赁，租赁期结束，递延收益-未实现融资收益，继续摊销是否合适。报表列示其他非流动资产是否合适？

回答人：chenyiwei
建议在租赁期满时，对尚未摊销完毕的递延收益并入固定资产和累计折旧科目余额，递延收益结零。